Pauline Ochoa León

(57) 3103387364

Bogotá, Colombia

np.ochoa148@uniandes.edu.co

Docente e investigadora

PERFIL

Magister y doctora en antropología de la Universidad de los Andes e internacionalista de la Universidad del Rosario. Cuento con más de catorce años de experiencia en docencia e investigación social. He sido profesora en diferentes universidades y referente técnico en temas de género en diferentes organizaciones y consultorías.

EXPERIENCIA PROFESIONAL

Secretaría Distrital de la Mujer

Profesional de Monitoreo | febrero 2023 - diciembre 2023

Prestar los servicios profesionales a la Subsecretaria de Fortalecimiento de Capacidades y Oportunidades para revisar, analizar y monitorear las atenciones registradas en SIMISIONAL y el cumplimiento de lineamientos en materia de atención a mujeres víctimas de violencias implementados por la Secretaría Distrital de la Mujer, generando alertas y recomendaciones para la mejora y optimización de los servicios.

Fundación Universitaria Politécnico Grancolombiano

Docente medio tiempo | abril 2023 - mayo 2023 y junio 2023 - octubre 2023

Dictar el módulo "Técnicas para el Aprendizaje Autónomo" a las y los estudiantes de primeros semestres de la modalidad virtual para que adquirieran herramientas de lectura y escritura académicas.

Funciones:

- Preparar los encuentros virtuales -8 en total- de acuerdo con el plan de aprendizaje del módulo.
- Calificar las pruebas escritas -3 en total- de acuerdo con los criterios establecidos para cada una.
- Responder a los correos y mensajes de cada estudiante de manera asertiva y con celeridad.
- Manejar la plataforma virtual de aprendizaje -Canvas- de acuerdo con los lineamientos de la dirección.

Proyectamos SAS

Experta Social | julio 2022 - enero 2023

Participar como experta social en diferentes consultorías con entidades públicas de nivel nacional y distrital. Las consultorías tenían como finalidad la inclusión del enfoque de derechos, diferencial e interseccional para garantizar la participación de las mujeres y las poblaciones vulnerables en los programas que oferta el Estado y la ciudad de Bogotá.

Funciones:

- Agencia Nacional de Seguridad Vial -ANSV-. Participar en la construcción de una propuesta con herramientas metodológicas de intervención basada en modelos de desarrollo comunitario para proyectos viales.
- Departamento Nacional de Planeación -DNP-. Participar en la formulación y evaluación de sistemas tarifarios para el transporte público de pasajeros que promuevan la equidad y la inclusión social, a partir del diseño y aplicación de una metodología que identifique categorías de usuarios, nivel de vulnerabilidad y barreras de uso y acceso al servicio.
- Secretaría Distrital de la Mujer. Participar en el diseño e implementación de las evaluaciones de impacto sobre los servicios de Línea Púrpura Distrital y Estrategia de Hospitales ofrecidos por la Secretaría de la Mujer.

Econometría SA

Analista cualitativa | septiembre 2022 - diciembre 2022

Participar como analista cualitativa en la actualización de la caracterización de las Actividades Sexuales Pagadas de la Secretaría Distrital de la Mujer.

Funciones:

- Contribuir al diseño metodológico de los instrumentos de recolección de información en terreno, así como de las herramientas de captura de la información.
- Participar en la construcción del instrumento para el procesamiento de la información cualitativa en Atlas.ti, así como codificar la información en dos niveles.
- Aportar en la sección cualitativa sobre los imaginarios en torno a las Actividades Sexuales Pagadas.
- Contribuir en el diseño de las conclusiones y recomendaciones del documento final.

World Vision Colombia

Gerente de Protección y género | enero 2020 - marzo 2022

Liderar técnicamente al equipo de respuesta humanitaria en el diseño de propuestas, formación al staff en terreno en temas de protección de la niñez y género, elaboración de documentos técnicos para la organización y para socios externos y participar en diferentes escenarios de incidencia nacional e internacional de respuesta humanitaria.

Funciones:

- Participar en el diseño de propuestas de financiación para donantes como BPRM, ECHO, USAID y ONU.
- Adelantar investigaciones en torno a la situación de la población migrante con enfoque de género y diferencial.
- Participar en el diseño de la política pública de mujer y equidad de género en el Municipio de Toribio, Cauca.
- Implementar el enfoque de protección en las islas de Providencia y Santa Catalina con las poblaciones afectadas por el huracán Iota en el marco de un proyecto financiado por USAID.

Corporación Unificada Nacional de Educación Superior - CUN

Docente Asociada | octubre 2018 - enero 2020

Docente titular e investigadora de tiempo completo. Adscrita al Grupo de investigación en Paz, Desarrollo Territorial e Innovación Educativa de la Dirección Nacional de Investigaciones. Co-coordinadora del Observatorio de Innovación Educativa, Paz y Educación -INCONPAZ-, profesora de las clases de Fundamentos en Antropología y Sociología del área de socio-humanística y de los Seminarios de investigación I y II de la Especialización en Paz y Desarrollo Territorial.

Funciones:

- Construir los lineamientos del Observatorio de Innovación Educativa, Paz y Educación -INCONPAZ.
- Diseñar los programas de las clases de pregrado -Fundamentos en Antropología y Sociología- y de especialización Investigación
- I y II-
- Liderar diferentes investigaciones que dieron como resultado diferentes publicaciones académicas.
- Evaluar artículos académicos y libros de investigación publicables por la Editorial de la Universidad.

Secretaría Distrital de la Mujer

Analista cualitativa y cuantitativa | enero 2018 - septiembre 2018

Apoyar a la Secretaría en la revisión, consolidación y producción de análisis de información que permitan visibilizar el derecho de las mujeres a una vida libre de violencias en el marco de la Estrategia de Justicia de Género.

Funciones:

- Responder a derechos de petición con respecto a información del Observatorio de Mujeres y Equidad de Género -OMEG-.
- Realizar una investigación en torno a las barreras de acceso a la justicia de mujeres atendidas por las Casas de Igualdad de Oportunidades para las Mujeres -CIOM-, Casas de Justicia, Casa de Todas, CAIVAS y CAVIF.
- Participar en la homogeneización de los indicadores del OMEG y los ODS.

Proyectamos SAS - CINDE

Investigadora de campo | octubre 2016 - marzo 2017

Realizar el proceso de estructuración e implementación de los Laboratorios de Convivencia Social y prevención de violencias en los municipios priorizados, con participación de actores institucionales y comunitarios.

Funciones:

- Diseñar la estrategia de territorialización de los Laboratorios de Convivencia Social del Ministerio de Salud y Protección para el Municipio de Ramiriquí, Boyacá.
- Implementar la estrategia de territorialización de los Laboratorios de Convivencia Social en las IE en los cursos noveno y décimo a partir de una propuesta colaborativa con las y los estudiantes de la IE.
- Presentar los resultados de la estrategia ante la comunidad del Municipio de Ramiriquí, Boyacá.

Georgetown University

Investigadora Visitante | agosto 2014 - enero 2015

Realizar la presentación de la versión preliminar del documental (inédito) "Del silencio a la palabra" y de la exposición fotográfica "Ethnicity as a Form of Resistance" en el Centro de Estudios Latinoamericanos.

Funciones:

- Presentar la maqueta inicial del documental "Del silencio a la palabra" ante estudiantes vinculados al CLAS.
- Realizar la exposición fotográfica "Ethnicity as a Form of Resistance" de manera permanente en el CLAS.
- Escribir la estructura preliminar de la tesis de doctoral.

Doctora en antropología

EDUCACIÓN

Universidad de Los Andes | 2011-2018. Bogotá, Colombia

Magister en antropología

Universidad de Los Andes | 2010-2015. Bogotá, Colombia

Internacionalista

Universidad del Rosario | 2003-2009. Bogotá, Colombia

HABILIDADES

Office | Atlas.ti | Trabajo en equipo | Creatividad | Empatía | Comunicación acertiva | Objetos Virtuales de Aprendizaje | Canvas | Proactividad | Lectura analítica

IDIOMAS Español: Nativo

Inglés: B2 (IELTS) Francés: Básico